臺灣彰化地方法院彰化簡易庭民事裁定
111年度彰補字第15號
原      告  中國信託商業銀行股份有限公司


法定代理人  利明献  



上列原告與被告「黃＊＊」等間代位分割遺產事件，本院裁定如下
：
    主    文
原告應於本裁定送達20日內，補正如附表所示。逾期不補正，而
有民事訴訟法第249條第1項第6款規定之情形者，即以裁定駁回
其訴；逾期不補正，而有同條第2項規定之情形者，得不經言詞
辯論，逕以判決駁回其訴。
    理    由
民事訴訟法第119條第1項規定「書狀及其附屬文件，除提出於
  法院者外，應按應受送達之他造人數，提出繕本或影本」，第
  244條第1項規定「起訴，應以訴狀表明下列各款事項，提出於
  法院為之：一、當事人及法定代理人。二、訴訟標的及其原因
  事實。三、應受判決事項之聲明」，第249條第1項第6款、第2
  項規定「原告之訴，有下列各款情形之一者，法院應以裁定駁
  回之。但其情形可以補正者，審判長應定期間先命補正：六、
   起訴不合程式或不備其他要件」、「原告之訴，有下列各款
  情 形之一者，法院得不經言詞辯論，逕以判決駁回之。但其
  情形 可以補正者，審判長應定期間先命補正：一、當事人不
  適格或 欠缺權利保護必要。二、依其所訴之事實，在法律上
  顯無理由 」，第428條第1項規定「第244條第1項第2款所定事
  項，原告於起訴時得僅表明請求之原因事實」，第436條第2項
  規定「簡 易訴訟程序，除本章別有規定外，仍適用第1章通常
  訴訟程序之規定」；民法第242條規定「債務人怠於行使其權
  利時，債權人因保全債權，得以自己之名義，行使其權利。但
  專屬於債務人本身者，不在此限」，第1151條規定「繼承人有
  數人時，在分割遺產前，各繼承人對於遺產全部為公同共有」
  ，第1164條規定「繼承人得隨時請求分割遺產。但法律另有規
  定或契約另有訂定者，不在此限」。債權人依民法第242條規
  定，提起代位分割遺產之訴，除法律另有規定外，應以不含債
  務人在內之全體繼承人為被告，其當事人始屬適格；又除法律
  另有規定或繼承人另有契約訂定外，並應就遺產全部請求分割
  ，否則其訴在法律上為顯無理由。
民事訴訟法第199條第2項規定「審判長應向當事人發問或曉，
  令其為事實上及法律上陳述、聲明證據或為其他必要之聲明及
  陳述；其所聲明或陳述有不明瞭或不完足者，應令其敘明或補
  充之」。當事人適格之要件，固為法院應依職權調查之事項，
  依上開條文，並有向當事人闡明之義務，惟法院不得代替一造
  當事人為訴訟上之主張及舉證，否則有違審判中立；如法院已
  曉諭當事人，限期命其依據卷內調查所得，補正當事人適格之
  要件，卻不補正，自應由該當事人承擔訴訟之不利結果，不容
  其事後以法院未盡闡明義務為由，任意指摘判決違背法令。
經查：原告起訴狀記載之被告個人資料不明，起訴不合程式。
  其次，張永慶之被繼承人黃義及黃義之配偶黃好均已死亡，其
  遺產分別如財政部中區國稅局彰化分局函送本院之財產明細表
  、全國財產稅總歸戶財產查詢清單所示，包含土地、房屋、存
  款，又黃義死亡後，黃好死亡前，黃義之繼承人如本院99年度
  訴字第426號事件卷宗所附戶籍謄本、繼承系統表所示，原告
  得聲請閱覽、抄錄或攝影上開資料，而知悉其內容。茲依上開
  規定，命原告補正如主文所示。逾期不補正，而有民事訴訟法
  第249條第1項第6款規定之情形者，即以裁定駁回其訴；逾期
  不補正，而有同條第2項規定之情形者，得不經言詞辯論，逕
  以判決駁回其訴。
中　　華　　民　　國　　111 　年　　1 　　月　　13　　日
                  彰化簡易庭  法    官  廖政勝
以上正本係照原本作成。
本裁定不得抗告。
中　　華　　民　　國　　111 　年　　1 　　月　　13　　日
                              書 記 官  梁高賓

附表：
提出地政機關所核發，坐落彰化縣花壇鄉福德段195、195之1、
  195之3、196、196之1、196之2、196之5、197、197之1、197
  之3、198、199地號、南白沙坑段338地號、福岩段673、673之
  1地號土地，門牌號碼彰化縣○○鄉○○村○○街000號、聽竹街322
  巷5號房屋之第一類登記全部謄本、異動索引（均應揭露登記
  名義人之個人資料，建物如無建號則免陳報）。
提出戶政機關所核發，黃義（身分證統一編號：Z000000000）
  、黃好（身分證統一編號：Z000000000）及其全體繼承人之戶
  籍謄本（記事欄勿省略）、繼承系統表。
參酌本院調取之前開資料，以訴狀表明適格之全體被告（ 勿贅
  列張永慶為被告）、請求之原因事實及應受判決事項之聲 明
  ，並按應受送達之他造人數，提出繕本或影本。